臺灣高等法院臺中分院刑事判決　　　　100年度上訴字第684號
上　訴　人　臺灣臺中地方法院檢察署檢察官
上　訴　人
即　被　告　林威志原名林誌銘.
上列上訴人因偽造文書等案件，不服臺灣臺中地方法院99年度訴
字第2849號中華民國100年1月27日第一審判決（起訴案號：臺灣
臺中地方法院檢察署98年度偵字第15321、23024、25952、99年
度偵字第10967號），提起上訴，本院判決如下：
    主    文
原判決關於林威志被訴侵占林玉女保單號碼000000000
0號第二十六期保險費部分、被訴對賴鶴蓮行使偽造之保險費送
金單部分暨定應執行刑部分均撤銷。
林威志意圖為自己不法之所有，而侵占對於業務上所持有之物，
處有期徒刑伍月；又行使偽造私文書，足以生損害於他人，處有
期徒刑肆月；扣案如附表二編號6所示續期保險費送金單壹紙上
偽造之「國泰人壽保險股份有限公司圖印」、「國泰人壽保險股
份有限公司總經理之章」印文各壹枚均沒收。
其他上訴駁回。
撤銷改判部分及上訴駁回部分所各處之刑，主刑部分應執行有期
徒刑貳年。
    犯罪事實
一、林威志自民國九十一年四月十九日起任職於國泰人壽保險股
    份有限公司（以下均稱國泰人壽），擔任國泰人壽台中市分
    公司大洲推展處外務股長，負責向保戶收取保險費、辦理客
    戶保險金之申請給付及款項之轉交、保單質押貸款之申請、
    利息收取、還款解繳公司等業務，為從事業務之人。詎林威
    志因家中經濟壓力，對外舉債，致週轉困難，竟分別基於意
    圖為自己不法之所有之犯意，先後於附表一所示之時間、地
    點，分別向附表一所示之保戶收取保險費、保單貸款清償款
    項後，將上開保險費或清償款項均予以侵占入己，金額合計
    新台幣（下同）二百二十三萬六千零四十四元，復為掩飾其
    附表一所示之業務侵占犯行，另分別基於行使偽造私文書之
    犯意，先後於附表二編號一至三、六所示之時間、地點，分
    別偽造附表二編號一至三、六所示之用以表示國泰人壽已經
    收取上開款項之文書，再持以對各該繳款人行使之，足以生
    損害於國泰人壽、各該繳款人，另於附表二編號四、五所示
    之時間、地點未經賴鶴蓮授權同意即在事先由賴鶴蓮簽名（
    除簽名欄外其餘空白，係持用以變更投資標的使用）之保險
    契約內容變更申請書上勾選「住居所地址變更」「繳別或繳
    費變更」，未經賴鶴蓮同意而偽造上開保險契約內容變更申
    請書，並持向國泰人壽承辦人員以行使，內以表示賴鶴蓮就
    其保單內容變更其居住地址，或將繳費方式由年繳變更以月
    繳一萬元方式繳納，足以生損害於賴鶴蓮、國泰人壽對客戶
    保單管理之正確性，嗣因國泰人壽發覺有異，向林威志查問
    ，林威志在未被有偵查犯罪職權之機關或公務員發覺其侵占
    犯行前，先後於九十八年六月十九日、同年十月三十日主動
    向台灣台中地方法院檢察署檢察事務官表示其附表一編號1
    至3、5至23所示業務侵占犯行，而自首接受裁判。
二、案經林威志自首及國泰人壽訴由臺灣臺中地方法院檢察署檢
    察官偵查起訴。
    理    由
壹、證據能力：
一、按被告以外之人於審判外之言詞或書面陳述，除法律有規定
    者外，不得作為證據。被告以外之人於偵查中向檢察官所為
    之陳述，除顯有不可信之情況者外，得為證據。被告以外之
    人於審判外之陳述，雖不符前四條之規定，而經當事人於審
    判程序同意作為證據，法院審酌該言詞陳述或書面陳述作成
    時之情況，認為適當者，亦得為證據。當事人、代理人或辯
    護人於法院調查證據時，知有第159條第1項不得為證據之情
    形，而未於言詞辯論終結前聲明異議者，視為有前項之同意
    。刑事訴訟法第159條第1項、第159條之1第2項、第159條之
    5分別定有明文。經查：證人曹進淵、楊秀珠、周碧霞、李
    快心、陳湘怡、劉陳雪娥、劉寧日、王秀月、龔恰明、龔蔡
    阿麵、龔家田、蔡宗旻、賴鶴蓮、呂淑央、蔡佩蓉、周義修
    、周義德於檢察事務官詢問時之證述及被害人提出之聲明書
    ，雖係被告以外之人於審判外之言詞陳述、書面陳述，為傳
    聞證據，然被告於法院審理時既同意將之引為證據（原審卷
    第19頁），且經本院於審理時當庭直接提示而為合法之調查
    ，被告未於言詞辯論終結前聲明異議，本院復審酌該等言詞
    陳述係由證人出於自由意識而陳述，並無非法取證之情況，
    依刑事訴訟法第159條之5之規定，認上開證人於檢察事務官
    詢問時之證述、聲明書，應得採為認定
二、按被告以外之人於偵查中向檢察官所為之陳述，除顯有不可
    信之情況者外，得為證據，刑事訴訟法第159條之1第2項定
    有明文。依其文義解釋及立法理由之說明，並無限縮於檢察
    官在偵查中訊問證人之程序，應已給予被告或其辯護人對該
    證人行使反對詰問權者，始有證據能力之可言。為保障被告
    之反對詰問權，並與現行法對傳聞例外所建構之證據容許範
    圍求其平衡，證人在偵查中雖未經被告之詰問，倘被告於審
    判中已對該證人當庭及先前之陳述進行詰問，即已賦予被告
    對該證人詰問之機會，則該證人於偵查中之陳述即屬完足調
    查之證據，而得作為判斷之依據（參照最高法院97年度台上
    字第405號判決意旨）。本件證人即被害人林玉女、李春桂
    、賴鶴蓮、呂一於偵查中之具結證述，查無檢察官就上開
    偵查訊問之實施，有何違反相關規定之瑕疵，亦無證據證明
    各該證人於偵查中所證有何遭受強暴、脅迫、詐欺、利誘等
    外力干擾之情形，或影響其等心理狀況致妨礙自由陳述等顯
    不可信之情況，依上揭說明，應具有證據能力。
三、本案附表所示之偽造之送金單正本、影本、保險契約內容申
    請書、要保書、支票、支票存摺影本、收據、郵政國內付款
    執據及各繳費紀錄清單及清償證明，或屬於單純物證而非供
    述證據，或屬刑事訴訟法第一百五十九條之四第二款之從事
    業務之人於業務上或通常業務上過程所須製作之紀錄文書、
    證明文書，而無顯不可信之情形，例外得作為證據使用，且
    上開證據，被告亦不爭執有違法取得之情形，本院復查無不
    得作為證據之情況，復與本案待證事實具有關聯性，故均得
    作為證據。
貳、實體部分：
一、訊據上訴人即被告林威志（以下均稱被告林威志）對於附表
    一所示業務侵占、附表二編號1至4、6所示行使偽造私文書
    ，以及附表二編號5所示保險契約內容變更申請書係賴鶴蓮
    預先簽名後，由其在「繳別或繳費變更」欄上，勾選「定期
    定額」、「月」，並填載繳費金額為「10000」元，再持以
    交付國泰公司承辦人員之事實，均坦承不諱，然另辯稱：附
    表二編號5所示變更繳費方式，是因為金融風暴的關係，與
    賴鶴蓮討論後，經賴鶴蓮同意，才改成月繳云云。經查：
  (一)附表一所示業務侵占、附表二所示行使偽造私文書之事實，
    業經被告於檢察事務官詢問（交查字卷第77至79、89至94、
    161至165頁，偵字第15321號卷【下稱偵字卷一】第3、4頁
    ，偵字卷二第3、7至10、63、64、69、70頁）、偵訊（偵字
    卷二第96至101、106至111、122、123、132、133頁，偵字
    卷四第17頁）、原審及本院準備程序及審理（原審卷第17
    、18、69頁、本院卷第28頁反面、50頁反面）時，供認無訛
    ，復經證人呂一於檢察事務官詢問（交查字卷第75至79、
    89 至94、160、162至165頁，偵字卷二第8至10、59、60、
    62、64、68至70頁）、偵訊（偵字卷二第96至101、106至
    110、122、123、132、133頁，偵字卷四第16、17頁）時，
    證述明確，並有員工基本資料1紙（交查字卷第5頁）、流用
    清單2份（交查字卷第80至82頁，偵字卷一第5至9頁）在卷
    可稽，以及各有附表一、二相關證據欄所示證據為憑，足徵
    被告之自白確與事實相符。
  (二)附表一編號4部分：依卷附聲明書、存摺影本、代繳記錄（
    交查字卷第38至41頁）、保險費繳納紀錄（偵字卷二第83、
    84頁）所示，保單號碼0000000000號（要保人楊智然）每期
    保險費為11,841元、保單號碼0000000000號（要保人陳湘怡
    ）每期保險費為3,691元，而陳湘怡於97年3月31日匯款15,5
    32元至被告在國泰世華銀行帳戶內，該筆款項係包含保單號
    碼0000000000號（要保人楊智然）第4期保險費11,841元、
    保單號碼0000000000號（要保人陳湘怡）第4期保險費3,691
    元，另被告於98年6月19日檢察事務官詢問時，以及當庭所
    提出侵占明細表（偵字卷一第3至9頁），均未提及此部分犯
    行，嗣經國泰公司於98年8月31日提出告訴後，始於98年9月
    2日檢察事務官詢問時，坦承此部分犯行（交查字卷第77頁
    ），自與刑法第62條所定自首之要件不符。原起訴書附表編
    號7誤認陳湘怡所匯15,532元均為保單號碼0000000000號（
    要保人楊智然）保險費，且符合自首一節，容有誤會。
  (三)附表一編號9、10部分：證人王秀月於檢察事務官詢問時證
    稱：「96年我支付了6萬元及10萬元，97年也是支付了6萬元
    及10萬元給被告。」等語（交查字卷第122頁），而被告於
    99年10月28日本院準備程序期日時亦供稱：「（對王秀月偵
    訊中所言有何意見？提示偵訊筆錄並告以要旨）她講的對。
    時間太久了，我忘記了，我知道她有錢給我。過程我有忘記
    ，應該是6萬元、10 萬元沒有錯。」「（96年、97年的6萬
    元、10萬元是分開給你的？）一起。96年的16萬元是同時給
    我，97年的10萬元是匯給我的，但是也是同一天。」等語（
    原審卷第18頁），可見王秀月先後於96年1月1日至同年4月
    24日間之某日、97年6月27日，各交付第2、3期保險費16萬
    元予被告。再者，保單號碼0000000000號（要保人王秀月）
    係於94年12月26日簽立，而被告於97年3月31日始將第2期保
    險費6萬元繳交至國泰公司，距離被告向王秀月收取第2期保
    險費之96年1月1日至同年4月24日間之某日，已達1年，此有
    要保書（偵字卷一第94至96頁）、保險費繳費紀錄（偵字卷
    二第85頁）各1紙在卷可佐，可見被告係將王秀月所交付上
    開2筆各16萬元之保險費全數侵占入己，另為掩飾其犯行，
    始於97年3月31日繳交6萬元至國泰公司抵充第2期保險費。
    又被告及王秀月既均無法確認96年間收付16萬元保險費之正
    確日期，爰採有利於被告之原則，認定被告收受及侵占日期
    為96年1月1日起至同年4月24日間之某日，而有中華民國九
    十六年罪犯減刑條例之適用。
  (四)被告雖辯稱：附表二編號5所示變更繳費方式，是因為金融
    風暴的關係，與賴鶴蓮討論後，經賴鶴蓮同意，才改成月繳
    云云。然證人賴鶴蓮於99年3月21日偵訊時即證稱：「林誌
    銘利用投資的名義，叫我先簽名給他，結果實際是變更我的
    戶籍地及繳費方式。」等語（偵字卷二第121頁），於99年1
    2月14日原審審理時亦證稱：「這張簽名是林誌銘說要變更
    投資標的，叫我帶保險合約書去公司先簽名給他，他要轉變
    投資標的比較方便。不是變更我的繳費方式。我是在我公司
    簽空白變更申請書給他。」「他跟我說要變更投資標的，不
    是要變成月繳。」「（當時你會在變更申請書上簽名，目的
    ？）他說這樣子方便轉換投資標的。」「（他在提出這個變
    更申請書，有無跟你說過這個事情？）沒有。」等語（原審
    卷第50、51頁）。再者，保險費繳費方式為年繳、季繳、月
    繳，事涉要保人繳納各期保險費之時間、金額，當無委由保
    險業務員自行決定變更繳費方式時機之可能，況且，倘若賴
    鶴蓮係因國際金融風暴導致投資型保單所投資基金績效不佳
    ，而接受被告將繳費方式由年繳變更為月繳之建議，則賴鶴
    蓮理應於在保險契約內容變更申請書簽名之同時，逕自勾選
    變更繳費方式，再交由被告持向國泰公司辦理變更事宜，而
    無簽立空白之保險契約內容變更申請書之理，況保險費採年
    繳方式較以年繳之方式優惠，乃眾所週知之事，要保人賴鶴
    蓮既均以年繳方式繳交保費而非逐月繳交保費予被告，顯見
    要保人賴鶴蓮並無改以月繳方式繳交保費之意甚明。被告上
    開抗辯，顯係事後卸責之詞，並無可採。
  (五)綜上所述，本件事證明確，被告業務侵占、行使偽造私文書
    之犯行，均堪認定。
二、核被告林威志所為，關於附表一所示部分，均係犯刑法第33
    6條第2項之業務侵占罪；關於附表二所示部分，均係犯刑法
    第216條、第210條之行使偽造私文書罪。按偽造私文書係指
    無權利制作人，偽造他人名義而為私文書之制作，本案被告
    未經有權制作人賴鶴蓮之同意，於附二編號4、5所示之時地
    利用保戶賴鶴蓮所簽署尚未制作變更內容之申請書，制作成
    賴鶴蓮申請變更住居所、繳費方式之保險契約內容申請書，
    自屬無權制作而為偽制行為，該變更授權範圍以外之申請仍
    應構成偽造私文書，併此敘明。被告在附表二編號1至3、6
    所示續期保險費送金單、自動墊繳保費清償證明、利息收據
    上，偽造「國泰人壽保險股份有限公司圖印」、「國泰人壽
    保險股份有限公司總經理之章」印文，為附表二編號1至3、
    6所示偽造私文書之階段行為；其偽造附表二所示私文書後
    ，復持以行使，其偽造私文書之低度行為，應為行使偽造私
    文書之高度行為所吸收；均不另論罪。被告各以一個交付行
    為，分別同時行使附表二編號2、3所示多紙偽造私文書，係
    一行為同時觸犯構成要件相同之數罪名，為同種想像競合犯
    ，均應依刑法第55條規定，各從一重處斷。被告所犯附表一
    所示23次業務侵占罪、附表二所示6次行使偽造私文書罪，
    犯意各別，行為互殊，應予分論併罰。按刑法上接續犯之概
    念係指數行為於同時同地或密切接近之時地實施，侵害同一
    之法益，各行為之獨立性極為薄弱，依一般社會健全觀念，
    在時間差距上，難以強行分開，在刑法評價上，以視為數個
    舉動之接續施行，合為包括之一行為予以評價，較為合理（
    最高法院86年臺上字第3295號判例意旨參照）。本件被告所
    為附表一編號20至23所示4次業務侵占犯行，雖係對同一要
    保人所為，然其收取保險費時間尚非密切接近，各次業務侵
    占行為間顯具有獨立性，並非難以強行分開，按諸前揭說明
    ，被告上開4次業務侵占犯行，當無論以接續犯之餘地；公
    訴人認被告此部分4次業務侵占犯行，屬包括一罪之接續犯
    一節，容有誤會。再被告為附表一編號1至3、5 至23所示業
    務侵占犯行後，均係在未被有偵查犯罪職權之機關或公務員
    發覺其犯罪前，即主動向臺灣臺中地方法院檢察署檢察事務
    官表示其附表一編號1至3、5至23所示業務侵占犯行，而自
    首接受裁判，爰依刑法第62條前段規定，各減輕其刑。
三、中華民國九十六年罪犯減刑條例業於96年7月4日公布，並於
    同月16日施行，依該條例第2條規定，犯罪在96年4月24日以
    前者，除本條例另有規定外，應予以減刑，本件附表一編號
    9、14所示部分，被告之犯罪時間均在96年4月24日以前，且
    被告所犯刑法第336條第2項之業務侵占罪，雖為該條例第3
    條第1項第15款所列舉之罪，然被告之宣告刑，既均未逾有
    期徒刑1年6月，且無該條例所定不予減刑之情形，爰依中華
    民國九十六年罪犯減刑條例第2條第1項第3款、第7條規定，
    各減其宣告刑2分之1，另依同條例第11條規定，與其餘不應
    減刑之罪，所處各如附表一編號1至8、10至13、15至23 、
    附表二所示之刑，合併定其應執行之刑。
四、原審法院就被告所犯附表一編號23所示之業務侵占犯行及附
    表二編號6之行使偽造私文書犯行，認被告罪證明確，予以
    論罪科刑，固非無見，(一)惟被告於98年10月30日自首承認：
    「還有一個客戶林玉女，她有交保費給我，但我沒有交回公
    司，我是國泰人壽保險業務員，98年1、2月間，共約2萬多
    元，林玉女交保險費，當時有急用，我將錢挪為己用，錢一
    直補不回來」等語（見98偵字第25952號卷第3頁正面），就
    其各次侵占林玉女所繳交之保費業已全部自首坦承犯行（按
    林玉女共遭侵占之保費為1萬多，被告就侵占之時間及金額
    固非正確，惟依被告所坦承之侵占之保費總數來看，被告確
    就侵占林玉女保費部分，已經全部主動承認犯罪），原審於
    事實欄及理由欄均未認定此部分事實有自首，惟竟諭知低於
    法定刑度之徒刑，自有判決不適用法律之違誤；(二)被告係於
    97年2月間為掩飾附表編號14所示之侵占犯行，於97年2月間
    某日，在不詳地點，以彩色影印之方式，偽造其上印有「國
    泰人壽保險股份有限公司圖印」、「國泰人壽保險股份有限
    公司總經理之章」印文各一枚、流水條碼Ｚ0000000
    00號之保單號碼0000000000號（要保人賴鶴蓮
    ）第三期續期保險費送金單一紙，用以表示該筆保險費業經
    國泰人壽收取之意，並於97年2月間某日，至台中市○里市
    區○○路六十六號交付賴鶴蓮行使之，業經證人賴鶴蓮於偵
    查中結證稱：「這應該在97年2月間，林誌銘拿到我戶籍地
    給我，用意是我有繳費之證明」等語（見98偵字第25952號
    卷第121、12 2頁），核與該送金單上記載：繳費日期97年
    2月12日相符（見同卷第116頁），原審誤認為98年2月，即
    有誤會（起訴書亦誤載為98年2月，併此敘明）；公訴人以
    附表一編號23之犯行被告並未自首而提起上訴及被告上訴就
    此部分並未附有理由，且經原審通知補正後仍未於期限內提
    出，惟就此部分犯行，業經被告自首，已如前述，且原審就
    被告之前開犯行，業經依刑法第57條之規定審酌被告之前科
    素行、犯罪動機、目的、手段及侵占之款項多寡、犯後與被
    害人未達成和解等一切情狀，妥適量刑，尚難認有量刑過輕
    之情事，公訴人就此提起上訴，雖無理由，然原判決關於此
    部分既有可議，仍應由本院連同定應執行部分予以撤銷改判
    。爰審酌被告與林玉女為兄妹關係，竟因一時急用而侵占林
    玉女所繳交之保險費，致生損害於林玉女之權益，及為掩飾
    侵占犯行而偽造保險送金單，致生損害於保戶且造成國泰人
    壽公司之困擾，本件侵占金額不高，惟案發迄今尚未與被害
    人達成和解等一切情狀，分別量處如主文第二項所示之刑。
五、扣案如附表二編號6所示續期保險費送金單業已交付保戶，
    非被告所有之物，惟其上被告所偽造之「國泰人壽保險股份
    有限公司圖印」、「國泰人壽保險股份有限公司總經理之章
    」印文各1枚，依刑法第219條規定沒收之。
六、原審法院就被告所犯其餘侵占及行使偽造私文書犯行，認被
    告罪證明確，適用刑法第216條、第210條、第336條第2項、
    第55條、第62條前段、第51條第5款、第219條，刑法施行法
    第1條之1，並審酌被告為圖得一己之私利，竟侵占業務上所
    持有之保險費、保單貸款及利息之清償款項，並偽造續期保
    費送金單、自動墊繳保費清償證明、利息收據，藉以掩飾其
    犯行，造成告訴人財產上之損害，損及告訴人、要保人之權
    益，且迄今仍未與告訴人達成和解，另考量被告各次侵占所
    得金額多寡、侵占金額及其犯罪之動機、目的、手段、品行
    、智識程度、生活狀況，暨犯罪後大致坦承犯行，態度尚屬
    良好等一切情狀，分別量處被告如附表一編號1至22、附表
    二編號1至5所示之刑，另依中華民國九十六年罪犯減刑條例
    第2條第1項第3款、第7條規定，就96年4月24日前之犯行（
    附表一編號9、14），各減其宣告刑2分之1，未扣案如附表
    二編號1至3所示續期保險費送金單、自動墊繳保費清償證明
    、利息收據上，被告所偽造之「國泰人壽保險股份有限公司
    圖印」、「國泰人壽保險股份有限公司總經理之章」印文各
    1枚，依刑法第219條規定沒收之，另說明上訴人用以詐欺取
    財之偽造等書類，既已交付於被害人收受，則該物非屬上訴
    人所有，除偽造書類上偽造之印文、署押，應依刑法第219
    條予以沒收外，依同法第38條第3項之規定，即不得再對各
    該書類諭知沒收；又附表二編號4、5所示偽造保險契約內容
    變更申請書，業經被告持以行使並交付予國泰公司，均非被
    告所有，而其上之「賴鶴蓮」署名，均係賴鶴蓮親自簽署，
    亦非屬偽造之署押，均不予宣告沒收。核其認事用法均無違
    誤，量刑亦屬妥適，應予維持。公訴人就此部分，以本案量
    刑過輕提出上訴，被告上訴仍執前詞否認附表二編號5之犯
    行，而指摘原判決不當，惟原審業依刑法第57條之規定審酌
    被告之前科素行、犯罪動機、目的、手段及各次侵占之款項
    多寡、犯後與被害人未達成和解等一切情狀，妥適量刑，尚
    難認有量刑過輕之情事，被告上訴並未就附表二編號5部分
    提出有利之事證，公訴人及被告就此部分之上訴，並無理由
    ，均應予駁回。並由本院就上開撤銷改判部分所處有期徒刑
    ，與上訴駁回部分所處有期徒刑，依法定其應執行之刑。
七、據上論斷，應依刑事訴訟法第368條、第369條第1項、第364
    條、第299條第1項前段，刑法第336條第2項、第62條前段、
    刑法第216條、第210條、第219條、第51條第5款，刑法施行
    法第1之1條第1項、第2項前段，判決如主文。
本案經檢察官李月治到庭執行職務。
中    華    民    國   100    年    6     月    15    日
            刑事第六庭    審判長法  官  李  文  雄
                                法  官  黃  小  琴
                                法  官  陳  如  玲
以上正本證明與原本無異。
如不服本判決應於收受送達後10日內向本院提出上訴書狀，其未
敘述上訴理由者，並得於提起上訴後10日內向本院補提理由書（
均須按他造當事人之人數附繕本）「切勿逕送上級法院」。
                                書記官  陳  信  和
中    華    民    國   100    年    6     月    15    日
 附表一：業務侵占部分：
┌──┬─────────────────────┬─────────┬────┐
│編號│侵占時間、方式、金額                      │相關證據          │有無自首│
├──┼─────────────────────┼─────────┼────┤
│1（ │被告於98年3月4日，至臺中市太平區○○○街10│證人曹進淵、楊秀珠│有（偵字│
│即起│9巷5號，向楊秀珠收取保單號碼0000000000號（│於檢察事務官詢問時│卷一第5 │
│訴書│要保人曹進淵）第28期保險費3,912元，並將該 │之證述（交查字卷第│頁）。  │
│附表│款項侵占入己。                            │144至146頁）、要保│        │
│編號│                                          │書1份（偵字卷一第1│        │
│1） │                                          │3至16頁）、聲明書 │        │
│    │                                          │、續期保費送金單各│        │
│    │                                          │1紙（交查字卷第8、│        │
│    │                                          │9頁）、保險費繳納 │        │
│    │                                          │紀錄1份（偵字卷二 │        │
│    │                                          │第74頁）。        │        │
├──┼─────────────────────┼─────────┼────┤
│2（ │被告於98年4月某日，至臺中市太平區、周碧霞 │證人周碧霞於檢察事│有（偵字│
│即起│營業處，向周碧霞收取：(1)保單號碼0000000000│務官詢問時之證述（│卷一第5 │
│訴書│號（要保人曹永昇）第31至39期保險費合計34,5│交查字卷第99至101 │頁）。  │
│附表│06元、(2)保單號碼0000000000號（要保人周碧霞│、160、161頁）、要│        │
│編號│）第37至39期保險費合計35,064元、(3)保單號碼│保書3份（偵字卷一 │        │
│3） │0000000000號（要保人周碧霞）第27期保險費13│第17至28、71至74頁│        │
│    │,311元、(4)保單號碼0000000000號（要保人周碧│）、聲明書、自動墊│        │
│    │霞）第28期保險費13,000元、(5)清償保單號碼38│繳保險費清償證明各│        │
│    │00000000號（要保人曹章）保單貸款本金91,000│3份（交查字卷第11 │        │
│    │元，合計186,881元，並將該款項侵占入己。   │至20頁，偵字第2302│        │
│    │                                          │4號卷第5、6頁）、 │        │
│    │                                          │保險費繳納紀錄3份 │        │
│    │                                          │（偵字卷二第75至80│        │
│    │                                          │頁）。            │        │
├──┼─────────────────────┼─────────┼────┤
│3（ │被告於98年4月某日，至臺中市○里區○○路178│證人李快心於檢察事│有（偵字│
│即起│巷27號，向李快心收取：(1)保單號碼0000000000│務官詢問時之證述（│卷一第5 │
│訴書│號（要保人李快心）第216期保險費1,544元、(2)│交查字第103、104頁│頁）。  │
│附表│清償保單號碼0000000000號（要保人李快心）保│）、聲明書、續期保│        │
│編號│單貸款利息1,619元、(3)保單號碼0000000000號 │金送金單、利息收據│        │
│5） │（要保人李快心）第115期保險費3,139元、(4)保│各5份（交查字卷第2│        │
│    │單號碼0000000000號（要保人李快心）第39期保│1至30頁）、要保書5│        │
│    │險費4,631元、(5)保單號碼0000000000號（要保 │份（偵字卷一第29至│        │
│    │人劉逸凡）第129期保險費1,204元、(6)保單號碼│47頁）、保險費繳納│        │
│    │0000000000號（要保人劉鎮棋）第130期保險費1│紀錄3份（偵字卷二 │        │
│    │,421元，合計13,558元，並將該款項侵占入己。│第81至82頁）。    │        │
├──┼─────────────────────┼─────────┼────┤
│4（ │陳湘怡於97年3月31日以匯款方式，將保單號碼7│證人陳湘怡於檢察事│無，國泰│
│即起│000000000號（要保人楊智然）第4期保險費11,8│務官詢問時之證述（│公司先提│
│訴書│41元、保單號碼0000000000號（要保人陳湘怡）│交查字卷第112、113│出告訴（│
│附表│第4期保險費3,691元，合計15,532元，匯入被告│頁）、聲明書、存摺│交查字卷│
│編號│在國泰世華銀行帳戶內，惟被告將該款項侵占入│影本、代繳紀錄各1 │第6頁） │
│7） │己，致該等保單之保險費成為自動墊繳，被告為│份（交查字卷第38至│。      │
│    │掩飾其犯行，乃以按月清償墊繳保險費方式，陸│41頁）、要保書2份 │        │
│    │續清償保險費，目前僅保單號碼0000000000號尚│（偵字卷一第79至86│        │
│    │餘2,958元未清償。                         │頁）、保險費繳納紀│        │
│    │                                          │錄2份（偵字卷二第8│        │
│    │                                          │3、84頁）。       │        │
├──┼─────────────────────┼─────────┼────┤
│5（ │陳湘怡於98年3月13日以匯款方式，將保單號碼7│證人陳湘怡於檢察事│有（偵字│
│即起│000000000號（要保人陳湘怡）第25期保險費6,0│務官詢問時之證述（│卷一第7 │
│訴書│72元、保單號碼0000000000號（要保人陳湘怡）│交查字卷第112、113│頁）。  │
│附表│第5期保險費3,691元，合計9,763元，匯入被告 │頁）、聲明書2紙、 │        │
│編號│在中華郵政公司大全郵局帳戶內，惟被告將該款│轉出明細查詢結果、│        │
│8） │項侵占入己。                              │郵政國內匯款執據各│        │
│    │                                          │1紙（交查字卷第31 │        │
│    │                                          │至34頁）、要保書2 │        │
│    │                                          │份（偵字卷一第75至│        │
│    │                                          │82 頁）、保險費繳 │        │
│    │                                          │納紀錄2份（偵字卷 │        │
│    │                                          │二第83頁）。      │        │
├──┼─────────────────────┼─────────┼────┤
│6（ │陳湘怡於98年4月15日以匯款方式，將保單號碼7│證人陳湘怡於檢察事│有（偵字│
│即起│000000000號（要保人楊智然）第5期保險費11,8│務官詢問時之證述（│卷一第7 │
│訴書│41元匯入被告在中華郵政公司大全郵局帳戶內，│交查字卷第112、113│頁）。  │
│附表│惟被告將該款項侵占入己。                  │頁）、聲明書、轉出│        │
│編號│                                          │明細查詢結果、郵政│        │
│9） │                                          │國內匯款執據各1 紙│        │
│    │                                          │（交查字卷第35至37│        │
│    │                                          │頁）、要保書2份（ │        │
│    │                                          │偵字卷一第83至89頁│        │
│    │                                          │）、保險費繳納紀錄│        │
│    │                                          │1份（偵字卷二第83 │        │
│    │                                          │、84頁）。        │        │
├──┼─────────────────────┼─────────┼────┤
│7（ │被告於96年7月6日，至臺中市太平區○○○○街│證人劉陳雪娥、劉寧│有（偵字│
│即起│67號，向劉陳雪娥收取保單號碼0000000000號（│日於檢察事務官詢問│卷一第8 │
│訴書│要保人劉陳雪娥）彈性保險費40萬元，並將該款│時之證述（交查字卷│頁）。  │
│附表│項侵占入己。                              │第117至119頁）、聲│        │
│編號│                                          │明書、存摺影本、被│        │
│10）│                                          │告書立之收據、錄音│        │
│    │                                          │譯文各1紙（交查字 │        │
│    │                                          │卷第42至44頁）、要│        │
│    │                                          │保書1份（偵字卷一 │        │
│    │                                          │第87至89頁）、保險│        │
│    │                                          │費繳納紀錄1份（偵 │        │
│    │                                          │字卷二第85頁）。  │        │
├──┼─────────────────────┼─────────┼────┤
│8（ │被告於96年8月30日，將劉寧日匯款之保單號碼 │證人劉陳雪娥、劉寧│有（偵字│
│即起│0000000000號（要保人劉寧日）彈性保險費50  │日於檢察事務官詢問│卷一第8 │
│訴書│萬元侵占入己（原審判決書均誤載為被告於96  │時之證述（交查字卷│頁）。  │
│附表│年8月30日至台中市○○○○街六十七號向劉寧 │第117至119頁）、聲│        │
│編號│日收取，茲更正之）                        │明書、存摺影本、被│        │
│11）│                                          │告書立之收據、錄音│        │
│    │                                          │譯文各1紙（交查字 │        │
│    │                                          │卷第43至45頁）、要│        │
│    │                                          │保書1份（偵字卷一 │        │
│    │                                          │第90至93頁）、保險│        │
│    │                                          │費繳納紀錄1份（偵 │        │
│    │                                          │字卷二第85頁）。  │        │
├──┼─────────────────────┼─────────┼────┤
│9（ │被告於96年1月1日起至同年4月24日間之某日， │證人王秀月於檢察事│有（偵字│
│即起│至臺中市○○區○○路、王秀月所經營工廠，向│務官詢問時之證述（│卷一第8 │
│訴書│王秀月收取保單號碼0000000000號（要保人王秀│交查字卷第122、123│頁）。  │
│附表│月）第2期保險費6萬元及彈性保險費10萬元，合│頁）、聲明書、存摺│        │
│編號│計16萬元，並將該款項侵占入己，被告為掩飾其│影本各1紙（交查字 │        │
│12）│犯行，於97年3月31日繳交6萬元至國泰公司抵充│卷第47、48頁）、要│        │
│    │第2期保險費。                             │保書1份（偵字卷一 │        │
│    │                                          │第94至96頁）、保險│        │
│    │                                          │費繳納紀錄1份（偵 │        │
│    │                                          │字卷二第85頁）。  │        │
├──┼─────────────────────┼─────────┼────┤
│10（│被告於97年6月27日至臺中市○○區○○路、王 │證人王秀月於檢察事│有（偵字│
│即起│秀月所經營工廠，向王秀月收取保單號碼752873│務官詢問時之證述（│卷一第8 │
│訴書│6151號（要保人王秀月）第3期保險費6萬元，王│交查字卷第122、123│頁）。  │
│附表│秀月另於同日以匯款方式，將該保單彈性保險費│頁）、聲明書、存摺│        │
│編號│10萬元，匯入被告之金融機構帳戶，惟被告將該│影本各1紙（交查字 │        │
│13）│款項均侵占入己。                          │卷第47、48頁）、要│        │
│    │                                          │保書1份（偵字卷一 │        │
│    │                                          │第94至96頁）、保險│        │
│    │                                          │費繳納紀錄1份（偵 │        │
│    │                                          │字卷二第85頁）。  │        │
├──┼─────────────────────┼─────────┼────┤
│11（│龔家田於96年9月21日以匯款方式，將保單號碼7│證人龔恰明、龔蔡阿│有（偵字│
│即起│000000000號（要保人龔家田）第2期保險費12萬│麵、龔家田於檢察事│卷一第8 │
│訴書│元、保單號碼0000000000號（要保人龔家田）第│務官詢問時之證述（│頁）。  │
│附表│2期保險費12萬元、保單號碼0000000000號（要 │交查字卷第148、149│        │
│編號│保人龔家田）第2期保險費12萬元，合計36萬元 │頁）、聲明書、存摺│        │
│14）│，匯入被告在國泰世華銀行帳戶，惟被告將該款│影本各1份（交查字 │        │
│    │項侵占入己。                              │卷第49至51頁）、要│        │
│    │                                          │保書3份（偵字卷一 │        │
│    │                                          │第97至105頁）、保 │        │
│    │                                          │險費繳納紀錄3份（ │        │
│    │                                          │偵字卷二第85頁）。│        │
├──┼─────────────────────┼─────────┼────┤
│12（│被告於96年10月某日，向蔡宗旻收取保單號碼75│證人蔡宗旻於檢察事│有（偵字│
│即起│00000000號（要保人蔡宗旻）第2期保險費3萬6 │務官詢問時之證述（│卷一第8 │
│訴書│千元，並將該款項侵占入己。                │交查字卷第141、142│頁）。  │
│附表│                                          │頁）、聲明書1紙（ │        │
│編號│                                          │交查字卷第52頁）、│        │
│15）│                                          │要保書1份（偵字卷 │        │
│    │                                          │一第106至108頁）、│        │
│    │                                          │保險費繳納紀錄1份 │        │
│    │                                          │（偵字卷二第85頁）│        │
│    │                                          │。                │        │
├──┼─────────────────────┼─────────┼────┤
│13（│被告於97年10月某日，向蔡宗旻收取保單號碼75│證人蔡宗旻於檢察事│有（偵字│
│即起│00000000號（要保人蔡宗旻）第3期保險費3萬6 │務官詢問時之證述（│卷一第8 │
│訴書│千元，並將該款項侵占入己。                │交查字卷第141、142│頁）。  │
│附表│                                          │頁）、聲明書1紙（ │        │
│編號│                                          │交查字卷第52頁）、│        │
│16）│                                          │要保書1份（偵字卷 │        │
│    │                                          │一第106至108頁）、│        │
│    │                                          │保險費繳納紀錄1份 │        │
│    │                                          │（偵字卷二第85頁）│        │
│    │                                          │。                │        │
├──┼─────────────────────┼─────────┼────┤
│14（│被告於96年1月10日前之同月某日，至臺中市大 │證人賴鶴蓮於檢察事│有（偵字│
│即起│里區○○路66號、賴鶴蓮所經營公司內，向賴鶴│務官詢問時之證述（│卷一第6 │
│訴書│蓮收取保單號碼0000000000號（要保人賴鶴蓮）│交查字卷第106、107│頁）。  │
│附表│第2期保險費12萬元，經賴鶴蓮交付發票日期為9│頁，偵字卷二第120 │        │
│編號│6年1月10日、票面金額12萬元、付款人渣打國際│至122頁）、聲明書 │        │
│18）│商業銀行之支票1紙，惟被告將該支票及票款侵 │、支票、支票存摺影│        │
│    │占入己後，為掩飾其犯行，先後於97年7月30日 │本各1紙（交查字卷 │        │
│    │、98年3月24日，各繳交1萬元至國泰公司用以抵│第55、56、58頁）、│        │
│    │充保險費。                                │要保書1份（偵字卷 │        │
│    │                                          │一第48至50頁）、保│        │
│    │                                          │險費繳納紀錄1份（ │        │
│    │                                          │偵字卷二第88頁）。│        │
├──┼─────────────────────┼─────────┼────┤
│15（│被告於97年2月12日前之同月某日，至臺中市大 │證人賴鶴蓮於檢察事│有（偵字│
│即起│里區○○路66號、賴鶴蓮所經營公司內，向賴鶴│務官詢問時之證述（│卷一第6 │
│訴書│蓮收取保單號碼0000000000號（要保人賴鶴蓮）│交查字卷第106、107│頁）。  │
│附表│第3期保險費12萬元，經賴鶴蓮交付發票日期為9│頁，偵字卷二第120 │        │
│編號│7年2月12日、票面金額12萬元、付款人渣打國際│至122頁）、聲明書 │        │
│19）│商業銀行之支票1紙，惟被告將該支票及票款侵 │、支票、支票存摺影│        │
│    │占入己。                                  │本各1紙（交查字卷 │        │
│    │                                          │第55、57、58頁）、│        │
│    │                                          │要保書1份（偵字卷 │        │
│    │                                          │一第48至50頁）、保│        │
│    │                                          │險費繳納紀錄1份（ │        │
│    │                                          │偵字卷二第88頁）。│        │
├──┼─────────────────────┼─────────┼────┤
│16（│被告於98年4月某日，至臺中市○區○○街65號 │證人呂淑央於檢察事│有（偵字│
│即起│，向呂淑央收取保單號碼0000000000號（要保人│務官詢問時之證述（│卷一第6 │
│訴書│呂淑央）第6期保險費15,346元、保單號碼75249│交查字卷第109、110│頁）。  │
│附表│49100號（要保人呂淑央）第6期保險費16,267元│頁）、聲明書2紙（ │        │
│編號│合計31,613元，並將該款項侵占入己。        │交查字卷第59、60頁│        │
│23）│                                          │）、要保書1份（偵 │        │
│    │                                          │字卷一第51至58頁）│        │
│    │                                          │、保險費繳納紀錄1 │        │
│    │                                          │份（偵字卷二第88頁│        │
│    │                                          │）。              │        │
├──┼─────────────────────┼─────────┼────┤
│17（│被告於98年4月某日，至臺中市○區○○街59號 │證人蔡佩蓉於檢察事│有（偵字│
│即起│，向蔡佩蓉收取保單號碼0000000000號（要保人│務官詢問時之證述（│卷一第6 │
│訴書│蔡佩蓉）第21期保險費2,728元及清償97年9月至│交查字卷第152、153│頁）。  │
│附表│98年2月自動墊繳保險費8,337元，合計11,065元│頁）、聲明書1紙、 │        │
│編號│，並將該款項侵占入己。                    │自動墊繳保險費清償│        │
│24）│                                          │證明6紙、續期保費 │        │
│    │                                          │送金單1紙（交查字 │        │
│    │                                          │卷第61至64頁）、要│        │
│    │                                          │保書1份（偵字卷一 │        │
│    │                                          │第59至62頁）、保險│        │
│    │                                          │費繳納紀錄1份（偵 │        │
│    │                                          │字卷二第89頁）。  │        │
├──┼─────────────────────┼─────────┼────┤
│18（│被告於98年4月某日，收受國泰公司業務員施育 │證人周義修、周義德│有（偵字│
│即起│妹（起訴書及原審判決書均誤載為施一妹，茲更│於檢察事務官詢問時│卷一第9 │
│訴書│正之）轉交保單號碼0000000000（要保人周靜怡│之證述（交查字卷第│頁）。  │
│附表│）第127期保險費3,931元、保單號碼0000000000│129、130頁）、聲明│        │
│編號│（要保人周義修）第136期保險費2,904元、保單│書3紙、（交查字卷 │        │
│25）│號碼0000000000（保戶周義德）第136期保險費 │第68至70頁）、要保│        │
│    │4,088元，合計10,923元，並將該款項侵占入己 │書3份（偵字卷一第1│        │
│    │。                                        │17至120、125至132 │        │
│    │                                          │頁）、保險費繳納紀│        │
│    │                                          │錄3份（偵字卷二第9│        │
│    │                                          │2、93頁）。       │        │
├──┼─────────────────────┼─────────┼────┤
│19（│被告於97年2月某日，至臺中市○區○○路349號│證人李春桂於偵訊時│有（偵字│
│即起│13樓之4，向李春桂收取保單號碼0000000000號 │之證述（偵字卷四第│卷一第9 │
│訴書│（要保人李春桂）第6期保險費32,316元，並將 │16至18頁）、要保書│頁）。  │
│附表│該款項侵占入己。                          │1份、聲明書1紙（偵│        │
│編號│                                          │字卷四第5至8、11頁│        │
│26）│                                          │）。              │        │
├──┼─────────────────────┼─────────┼────┤
│20（│被告於97年5月某日，向林玉女收取保單號碼752│證人林玉女於偵訊時│有（偵字│
│即起│0000000號（要保人林玉女）第23期保險費4,160│之證述（偵字卷二第│卷二第3 │
│訴書│元（起訴書誤載為4,180元），並將該款項侵占 │60至62頁）、要保書│頁）。  │
│附表│入己。                                    │、保險費繳納紀錄各│        │
│編號│                                          │1份（偵字卷二第13 │        │
│27）│                                          │至19、51、52頁）。│        │
├──┼─────────────────────┼─────────┼────┤
│21（│被告於97年8月某日，向林玉女收取保單號碼752│證人林玉女於偵訊時│有（偵字│
│即起│0000000號（要保人林玉女）第24期保險費4,160│之證述（偵字卷二第│卷二第3 │
│訴書│元（起訴書誤載為4,180元），並將該款項侵占 │60至62頁）、要保書│頁）。  │
│附表│入己。                                    │、保險費繳納紀錄各│        │
│編號│                                          │1份（偵字卷二第13 │        │
│27）│                                          │至19、51、52頁）。│        │
├──┼─────────────────────┼─────────┼────┤
│22（│被告於97年11月某日，向林玉女收取保單號碼75│證人林玉女於偵訊時│有（偵字│
│即起│20000000號（要保人林玉女）第25期保險費4,16│之證述（偵字卷二第│卷二第3 │
│訴書│0元（起訴書誤載為4,180元），並將該款項侵占│60至62頁）、要保書│頁）。  │
│附表│入己。                                    │、保險費繳納紀錄各│        │
│編號│                                          │1份（偵字卷二第13 │        │
│27）│                                          │至19、51、52頁）。│        │
├──┼─────────────────────┼─────────┼────┤
│23（│被告於98年1月某日，向林玉女收取保單號碼752│證人林玉女於偵訊時│有（偵字│
│即起│0000000號（要保人林玉女）第26期保險費4,160│之證述（偵字卷二第│卷二第3 │
│訴書│元（起訴書誤載為4,180元），並將該款項侵占 │60至62頁）、要保書│頁）。  │
│附表│入己。                                    │、保險費繳納紀錄各│        │
│編號│                                          │1份（偵字卷二第13 │        │
│27）│                                          │至19、51、52頁）。│        │
└──┴─────────────────────┴─────────┴────┘
 附表二：偽造私文書、行使偽造私文書部分：
┌──┬─────────────────────────────┬──────┐
│編號│偽造私文書及行使偽造私文書之時間、地點、方式              │相關證據    │
├──┼─────────────────────────────┼──────┤
│1（ │被告為掩飾其附表一編號1所示業務侵占犯行，復於98年3月某日，│證人曹進淵、│
│即起│在不詳地點，以彩色影印機影印方式，偽造其上印有「國泰人壽保│楊秀珠於檢察│
│訴書│險股份有限公司圖印」、「國泰人壽保險股份有限公司總經理之章│事務官詢問時│
│附表│」印文各1枚、流水條碼Ｚ000000000號之保單號碼0000000000號（ │之證述（交查│
│編號│要保人曹進淵）第28期續期保費送金單1紙，用以表示該筆保險費 │字卷第144至1│
│2） │業經國泰公司收取之意，並於98年3月4日，至臺中市太平區中平九│46頁）、證人│
│    │街109巷5號，向楊秀珠收取附表一編號1所示保險費時，將該偽造 │呂一於偵訊│
│    │續期保費送金單持以交付楊秀珠以為行使，足生損害於國泰公司、│時之證述（偵│
│    │曹進淵之權益。                                            │字卷二第68、│
│    │                                                          │69頁）、續期│
│    │                                                          │保費送金單影│
│    │                                                          │本1紙（交查 │
│    │                                                          │字卷第9頁） │
│    │                                                          │。          │
├──┼─────────────────────────────┼──────┤
│2（ │被告為掩飾其附表一編號2所示業務侵占犯行，復於98年4月某日，│證人周碧霞於│
│即起│在不詳地點，以彩色影印機影印方式，接續偽造其上均印有「國泰│檢察事務官詢│
│訴書│人壽保險股份有限公司圖印」、「國泰人壽保險股份有限公司總經│問時之證述（│
│附表│理之章」印文各1枚，流水條碼Ｚ000000000（起訴書誤載為B118583│交查字卷第99│
│編號│72）、Ｚ000000000、Ｚ000000000、Ｚ000000000、Ｚ000000000、B113│至101頁）、 │
│4） │803107、Ｚ000000000、Ｚ000000000、Ｚ000000000、B00000000號之 │證人呂一於│
│    │保單號碼0000000000號（要保人曹永昇）第30至39期自動墊繳保險│偵訊時之證述│
│    │費清償證明各1紙，流水條碼Ｚ000000000、Ｚ000000000、B00000000│（偵字卷二第│
│    │9號之保單號碼0000000000號（要保人周碧霞）第37至39期自動墊 │68、69、97、│
│    │繳保險費清償證明各1紙，流水條碼Ｚ000000000（起訴書誤載為118│98頁）、續期│
│    │58370）、Ｚ000000000號之保單號碼0000000000號（要保人周碧霞 │保費送金單影│
│    │）第26、27期自動墊繳保費清償證明各1紙，合計15紙，用以表示 │本15紙（交查│
│    │該等保險費業經國泰公司收取之意，並於98年4月某日，至臺中市 │字卷第12至15│
│    │太平區、周碧霞營業處，向周碧霞收取附表一編號2所示保險費時 │、17、18、20│
│    │，將該等偽造續期保費送金單同時持以交付周碧霞以為行使，足生│頁）。      │
│    │損害於國泰公司、曹永昇、周碧霞之權益。                    │            │
├──┼─────────────────────────────┼──────┤
│3（ │被告為掩飾其附表一編號3所示業務侵占犯行，復於98年4月某日，│證人李快心於│
│即起│在不詳地點，以彩色影印機影印方式，偽造其上均印有「國泰人壽│檢察事務官詢│
│訴書│保險股份有限公司圖印」、「國泰人壽保險股份有限公司總經理之│問時之證述（│
│附表│章」印文各1枚，流水條碼00-0000000-0、00-0000000-0號之保單 │交查字卷第10│
│編號│號碼0000000000號（要保人李快心）第216期續期保費送金單、利 │3、104頁）、│
│6） │息收據各1紙，流水條碼Ｚ000000000號之保單號碼0000000000號（ │續期保費送金│
│    │要保人李快心）第115期續期保費送金單1紙，流水條碼00-0000000│單影本4紙、 │
│    │-6號之保單號碼0000000000號（要保人劉逸凡）第129期續期保費 │利息收據1紙 │
│    │送金單1紙，流水條碼00-0000000-0號之保單號碼0000000000號（ │（交查字卷第│
│    │要保人劉鎮棋）第130期續期保險費送金單1紙，合計5紙（起訴書 │22、24、28、│
│    │誤載為4張），用以表示該等保險費、利息業經國泰公司收取之意 │30頁）。    │
│    │，並於98年4月某日，至臺中市○里區○○路178巷27號，向李快心│            │
│    │收取附表一編號3所示保險費、利息時，將該等偽造續期保費送金 │            │
│    │單、利息收據同時持以交付李快心以為行使，足生損害於國泰公司│            │
│    │、李快心、劉逸凡、劉鎮棋之權益。                          │            │
├──┼─────────────────────────────┼──────┤
│4（ │被告為掩飾其附表一編號13、14所示業務侵占犯行，於96年5月17 │證人賴鶴蓮於│
│即起│日前之某日，在不詳地點，未經賴鶴蓮同意，在賴鶴蓮預先簽名、│偵訊（交查字│
│訴書│內容空白、流水編號Ｚ000000000號之保單號碼0000000000號（要保│卷第106、107│
│附表│人賴鶴蓮）保險契約內容變更申請書之「住（居）所地址變更」欄│頁，偵字卷二│
│編號│上，填載臺中市○區○○街135巷7號，而偽造保險契約內容變更申│第121至123頁│
│20）│請書1紙，用以表示賴鶴蓮申請將該保險契約之住所地址變更為臺 │）、本院審理│
│    │中市○區○○街135巷7號之意，並於96年5月17日持以交付國泰公 │（本院卷第50│
│    │司承辦人員以為行使，足生損害於賴鶴蓮，以及國泰公司對客戶管│、51頁）時之│
│    │理之正確性。                                              │證述、保險契│
│    │                                                          │約內容變更申│
│    │                                                          │請書1紙（偵 │
│    │                                                          │字卷二第138 │
│    │                                                          │、139頁，原 │
│    │                                                          │本置放偵字卷│
│    │                                                          │二第153頁證 │
│    │                                                          │物袋內）。  │
├──┼─────────────────────────────┼──────┤
│5（ │被告為掩飾其附表一編號13、14所示業務侵占犯行，於97年7月23 │證人賴鶴蓮於│
│即起│日前之某日，在不詳地點，未經賴鶴蓮同意，在賴鶴蓮預先簽名、│偵訊（交查字│
│訴書│內容空白、流水編號0000000000（起訴書誤載為Ｚ000000000）號之│卷第106、107│
│附表│保單號碼0000000000號（要保人賴鶴蓮）保險契約內容變更申請書│頁，偵字卷二│
│編號│之「繳別或繳費變更」欄上，勾選「定期定額」、「月」，並填載│第121至123頁│
│21）│繳費金額為「10000」元，而偽造保險契約內容變更申請書1紙，用│）、本院審理│
│    │以表示賴鶴蓮申請將該保險契約之繳費方式變更為月繳1萬元之意 │（本院卷50、│
│    │，並於97年7月23日持以交付國泰公司承辦人員以為行使，足生損 │51頁）時之證│
│    │害於賴鶴蓮、國泰公司。                                    │述、保險契約│
│    │                                                          │內容變更申請│
│    │                                                          │書1紙（偵字 │
│    │                                                          │卷二第140至1│
│    │                                                          │43 頁，原本 │
│    │                                                          │置放偵字卷二│
│    │                                                          │第153頁證物 │
│    │                                                          │袋內）。    │
├──┼─────────────────────────────┼──────┤
│6（ │被告為掩飾其附表一編號14所示業務侵占犯行，復於97年2月某日 │證人賴鶴蓮於│
│即起│，在不詳地點，以彩色影印機影印方式，偽造其上印有「國泰人壽│偵訊時之證述│
│訴書│保險股份有限公司圖印」、「國泰人壽保險股份有限公司總經理之│（偵字卷二第│
│附表│章」印文各1枚、流水條碼Ｚ000000000Ａ號之保單號碼0000000000 │121至123頁）│
│編號│號（要保人賴鶴蓮）第3期續期保險費送金單1紙，用以表示該筆保│、證人呂一│
│22）│險費業經國泰公司收取之意，並於97年2月某日，至臺中市大里區 │於偵訊時之證│
│    │長春路66號、賴鶴蓮所經營公司內，將該偽造續期保費送金單持以│述（偵字卷二│
│    │交付賴鶴蓮以為行使，足生損害於國泰公司、賴鶴蓮之權益。    │第109頁）、 │
│    │                                                          │續期保費送金│
│    │                                                          │單1紙（置放 │
│    │                                                          │偵字卷二第15│
│    │                                                          │3頁證物袋內 │
│    │                                                          │）。        │
└──┴─────────────────────────────┴──────┘
 附表三：宣告刑
┌──┬─────┬─────────┬────────────────────┐
│編號│犯罪事實  │所犯法條          │原審（指上訴駁回部分）之宣告刑；本院撤銷│
│    │          │                  │改判部分如主文第二項                    │
├──┼─────┼─────────┼────────────────────┤
│一  │附表一編號│刑法第336條第2項之│林威志意圖為自己不法之所有，而侵占對於業│
│    │1至3、5、6│業務侵占罪        │務上所持有之物，共十六罪，各處有期徒刑伍│
│    │、10、12、│                  │月。                                    │
│    │13、15至22│                  │                                        │
│    │所示部分  │                  │                                        │
├──┼─────┼─────────┼────────────────────┤
│二  │附表一編號│刑法第336條第2項之│林威志意圖為自己不法之所有，而侵占對於業│
│    │4所示部分 │業務侵占罪        │務上所持有之物，處有期徒刑柒月。        │
├──┼─────┼─────────┼────────────────────┤
│三  │附表一編號│刑法第336條第2項之│林威志意圖為自己不法之所有，而侵占對於業│
│    │7、8、11所│業務侵占罪        │務上所持有之物，共三罪，各處有期徒刑柒月│
│    │示部分    │                  │。                                      │
├──┼─────┼─────────┼────────────────────┤
│四  │附表一編號│刑法第336條第2項之│林威志意圖為自己不法之所有，而侵占對於業│
│    │9、14所示 │業務侵占罪        │務上所持有之物，共二罪，各處有期徒刑伍月│
│    │部分      │                  │，均減為有期徒刑貳月又拾伍日。          │
├──┼─────┼─────────┼────────────────────┤
│五  │附表二編號│刑法第216條、第210│林威志行使偽造私文書，足以生損害於他人，│
│    │1所示部分 │條之行使偽造私文書│處有期徒刑肆月，未扣案如附表二編號1所示 │
│    │          │罪                │續期保險費送金單壹紙上偽造之「國泰人壽保│
│    │          │                  │險股份有限公司圖印」、「國泰人壽保險股份│
│    │          │                  │有限公司總經理之章」印文各壹枚均沒收。  │
├──┼─────┼─────────┼────────────────────┤
│六  │附表二編號│刑法第216條、第210│林威志行使偽造私文書，足以生損害於他人，│
│    │2所示部分 │條之行使偽造私文書│處有期徒刑肆月，未扣案如附表二編號2所示 │
│    │          │罪                │自動墊繳保險費清償證明拾伍紙上偽造之「國│
│    │          │                  │泰人壽保險股份有限公司圖印」、「國泰人壽│
│    │          │                  │保險股份有限公司總經理之章」印文各壹枚，│
│    │          │                  │合計各拾伍枚均沒收。                    │
├──┼─────┼─────────┼────────────────────┤
│七  │附表二編號│刑法第216條、第210│林威志行使偽造私文書，足以生損害於他人，│
│    │3所示部分 │條之行使偽造私文書│處有期徒刑肆月，未扣案如附表二編號3所示 │
│    │          │罪                │續期保費送金單肆紙及利息收據壹紙上偽造之│
│    │          │                  │「國泰人壽保險股份有限公司圖印」、「國泰│
│    │          │                  │人壽保險股份有限公司總經理之章」印文各壹│
│    │          │                  │枚，合計各伍枚均沒收。                  │
├──┼─────┼─────────┼────────────────────┤
│八  │附表二編號│刑法第216條、第210│林威志行使變造私文書，足以生損害於他人，│
│    │4、5所示部│條之行使偽造私文書│共二罪，各處有期徒刑肆月。              │
│    │分        │罪                │                                        │
└──┴─────┴─────────┴────────────────────┘
附錄：論罪科刑法條：
中華民國刑法第210條
偽造、變造私文書，足以生損害於公眾或他人者，處5年以下有
期徒刑。
中華民國刑法第216條
行使第210條至第215條之文書者，依偽造、變造文書或登載不實
事項或使登載不實事項之規定處斷。
中華民國刑法第336條
對於公務上或因公益所持有之物，犯前條第1項之罪者，處1年以
上7年以下有期徒刑，得併科5千元以下罰金。
對於業務上所持有之物，犯前條第1項之罪者，處6月以上5年以
下有期徒刑，得併科3千元以下罰金。
前二項之未遂犯罰之。